【裁判字號】    88,訴,339
【裁判日期】    890107
【裁判案由】    毒品危害防制條例
【裁判全文】
臺灣臺南地方法院刑事判決                          八十八年度訴字第三三九號
    公  訴  人  臺灣臺南地方法院檢察署檢察官
    被      告  甲○○
    選任辯護人  袁震天
右列被告因違反毒品危害防制條例案件，經檢察官提起公訴（八十八年度營偵字第二
六三號），本院判決如左：
    主  文
甲○○無罪。
    理  由
一、公訴意旨略以：被告甲○○意圖營利，於民國八十八年一月二十九日十三時三十
    分許，攜帶第二級毒品安非他命至臺南縣新營市○○路日新大樓前販賣予乙○○
    ，嗣為警於八十八年二月二日十七時十分許在臺南縣柳營鄉○○村○○○路○段
    二百四十二號處查獲乙○○吸食安非他命（另由臺灣臺南地方法院檢察署檢察官
    偵辦），並扣得安非他命一包（毛重約三公克），而循線查獲，因認被告涉犯有
    毒品危害防制條例第四條第二項之罪嫌等語。
二、按犯罪事實應依證據認定之，無證據不得推定其犯罪事實；又不能證明被告犯罪
    者，即應諭知無罪之判決，刑事訴訟法第一百五十四條、第三百零一條第一項分
    別定有明文。又認定犯罪事實所憑之證據，無論為直接證據或間接證據，其為訴
    訟上之證明，須於通常一般之人均不致有所懷疑，而得確信其為真實之程度者，
    始得據為有罪之認定，倘其證明尚未達到此一程度，而有合理之懷疑存在時，法
    院即無從為有罪之認定，此有最高法院七十六年臺上字第四九八六號之判例要旨
    可資參照。
三、本件公訴人認被告甲○○涉犯有販賣安非他命毒品之罪嫌，無非係以證人乙○○
    於警、偵訊時所證稱曾於右揭時地向被告購買安非他命，及自證人乙○○身上查
    獲安非他命一包等語為主要論據。訊據被告甲○○堅決否認有何販賣安非他命之
    犯行，辯稱：號碼為0000000000號之呼叫器雖為伊使用，但係八十八
    年二月一日乙○○始交予伊使用，如何能以此呼叫器為聯絡工具？且公訴人所指
    伊販賣毒品予乙○○之一月二十九日當天，伊在朋友戊○○家打點滴戒毒，有不
    在場證明，至於為警查獲當天，是因為之前伊曾向乙○○談及要向其借錢，當天
    乙○○打電話來說有好處的，伊以為乙○○要借錢給伊，而見到警察時伊也沒有
    要跑，是因剛好有人呼叫伊，伊要回電話，且警員到庭作證時亦證述伊並沒要跑
    ，當天亦沒自伊身上或車上查獲安非他命，如果伊真要賣毒品給乙○○，為何未
    自伊處查獲任何安非他命，足認伊確實未有販賣安非他命之犯行等語。經查，證
    人乙○○雖於警訊及偵訊時均證述：伊是於八十八年一月二十九日十三時三十分
    許以電話向被告聯絡要購買新臺幣（下同）二萬元之安非他命，約定在臺南線新
    營市○○路日新大樓前將錢叫給被告後，被告當日晚上二十二時許，叫伊到新營
    交流道下中國石油加油站將三錢半之安非他命交給伊。（問：你如何與被告聯絡
    ？）（答：）因被告沒有呼叫器，伊便申請號碼為0000000000號之呼
    叫器給其使用等語，惟嗣於本院審理時又改稱：伊的毒品是向陳廷仰買的，不是
    向被告買的，因為伊知道被告也在吸毒，且呼叫器裡又有被告紀錄，伊才說是向
    被告買毒品，當時警員叫伊約被告出來，伊就呼叫被告，被告回電，伊就跟被告
    約在日新大樓旁之遊藝場，當時伊在電話中說有好處的，是指伊有錢。後來伊被
    警察帶到那裡，伊在警車上，被告下車時，警員問是不是他，伊說是，警員就把
    被告抓回警局。伊確實未向被告買毒品，在警局時伊因為未執行怕警員搞鬼，才
    說是向被告買毒品等語，是證人乙○○所證述情節前後已有不一矛盾之處，其所
    為上開證言是否可採，已有所疑。且證人乙○○雖於警訊時證稱：因被告沒有呼
    叫器，伊便申請號碼為0000000000號之呼叫器給其使用等語，然該呼
    叫器是證人於八十八年二月一日申請使用，於八十八年四月一日因欠費停機等情
    ，有中華國際傳呼股份有限公司八十八年四月三日中總八八字第○四○三－六號
    函送之用戶資料在卷可憑，證人乙○○既係於八十八年二月一日方申請上揭呼叫
    器供被告使用，又如何能如其於警訊中所證述以該呼叫器為聯絡工具，而於八十
    八年一月二十九日向被告購買毒品？又查，被告於公訴人所指販賣第二級毒品安
    非他命予證人乙○○之八十八年一月二十九日，是於當日上午十點鐘，先打電話
    叫證人戊○○去其住處載其至戊○○家，接著被告就打電話叫證人丙○○買點滴
    到戊○○家，丙○○大約在中午十二點到達，約一點多離開，一點半時戊○○也
    離家，被告因見點滴未順利流下，乃前往附近一家小兒科診所，請護士幫忙調整
    後回到戊○○住處，約在二點半時戊○○亦回家，回來時被告仍在打點滴，一直
    到晚上十一點多時戊○○均未再出門等情，業據被告供陳甚詳，核與證人戊○○
    、丙○○於本院審理時結證所述情節相符，則被告是否果能於證人乙○○於警訊
    時所指證稱之八十八年一月二十九日十三時三十分許以電話和被告聯絡，約定在
    臺南線新營市日新大樓前交錢，被告再於當日晚上二十二時許在新營交流道下交
    毒品予證人乙○○，即有斟酌之餘地。再查，本件被告係因證人乙○○於警訊時
    之供述而為警移送，然除此之外，本件並未自被告處扣得任何毒品安非他命，復
    未扣有如磅秤、分裝袋等可產生其確有販賣安非他命犯行合理懷疑之間接證據以
    供參酌。依此在證人乙○○之指述前後不一之情形下，揆諸前揭說明，自難徒以
    證人乙○○之單一且有瑕疵之指述，即遽論被告有販賣安非他命之犯行。至證人
    即查獲警員丁○○雖於本院審理時證稱：當時乙○○是向被告說那邊有沒有，有
    的話要四萬元，未聽到乙○○在電話中有說有好康的等語，然本件既未自被告處
    查獲任何毒品、磅秤、分裝袋等可產生其確有販賣安非他命犯行合理懷疑之證據
    ，證人乙○○之證言又有前後不一之瑕疵，已如前述，自難僅以此即為被告確為
    上開販賣毒品犯行之認定，此外復查無其他積極證據足認被告涉有起訴書所指之
    犯行，因認被告被訴販賣安非他命犯行不能證明，應為無罪判決之諭知。
據上論斷，應依刑事訴訟法第三百零一條第一項，判決如主文。
本件經檢察官林逸梅到庭執行職務。
中    華    民    國      八十九    年      一        月        七      日
                              臺灣臺南地方法院刑事第四庭
                                      法  官
右正本證明與原本無異。
如不服本判決，應於送達後十日內向本院提出上訴狀。
                                      書記官
中    華    民    國      八十      年                月                日


司法院資訊處製作；財團法人民間司法改革基金會備份。
